# 确认固定资产是否恰当？

提问人：al2006091174 时间：2023-10-09 19:07:22
陈版，您好，实务中遇到这样一个问题，向您请教：甲公司承接乙公司办公地点弱电智能化及系统运维业务，签订合同，合同期限 5 年，合同金额 150 万元。合同到期后，大概率续约，继续提供维保服务。合同约定相关合同涉及的设备由甲公司提供且甲公司拥有所有权，但同时约定，自运维服务开始，乙公司享有永久无偿使用权。甲方采购设备支付 100 万元，确认为固定资产是否恰当？折旧年限确认为多少年？是跟首次合同期限 5 年保持一致？还是按照公司的正常政策，电子设备、机器设备等分类别计提折旧？谢谢

回答人：chenyiwei
“同时约定，自运维服务开始，乙公司享有永久无偿使用权”表明甲方的所有权只是名义上的，该项资产自运维服务开始就不再能为甲方带来经济利益，不再满足确认为甲方资产的条件。
甲方至迟应在运维服务开始前确认设备的销售收入。

提问人：al2006091174 时间：2023-10-18 14:12:44
陈版，是否可以这样处理，该合同存在两项履约义务： 1 、弱电智能化系统建设； 2 、系统运维。合同金额 150 万分配至两项履约义务系统建设 100 万及运维服务 50 万，系统建设：至尺于运维符开始确认销售收入（按照成本金额确认）； 2 、运维开始后，每年确认运维收入 50 万/5年=10万/年。

回答人：chenyiwei
也可以。